臺灣高等法院民事裁定
109年度重勞上字第35號
上  訴  人  黃昌隆  
訴訟代理人  錢炳村律師
上列上訴人因與被上訴人台達電子工業股份有限公司間確認僱傭
關係存在等事件，對於中華民國110年9月1日本院109年度重勞上
字第35號第二審判決，提起上訴，本院裁定如下：
    主  文
上訴人應於本裁定正本送達翌日起五日內，補繳第三審裁判費新
臺幣壹萬肆仟捌佰貳拾伍元，逾期未補正，即駁回其上訴。
    理  由
一、按提起第三審上訴，應依民事訴訟法第77條之16第1項規定
    繳納裁判費，此為法定必須具備之程式。次按以一訴主張數
    項標的者，其價額合併計算之。但所主張之數項標的互相競
    合或應為選擇者，其訴訟標的價額，應依其中價額最高者定
    之。以一訴附帶請求其孳息、損害賠償、違約金或費用者，
    不併算其價額。民事訴訟法第77條之2定有明文。又請求確
    認僱傭關係存在及按月給付工資訴訟，因屬定期給付涉訟，
    應依勞工可工作期間之薪資收入總數計算訴訟標的價額。事
    件於民國109年1月1日勞動事件法施行前繫屬，且工作期間
    超過10年者，因訴訟標的價額恆定，仍應依同法第77條之10
    規定，以10年期間之薪資收入總數計算其訴訟標的價額，尚
    無勞動事件法第12條規定之適用。而當事人提起第三審上訴
    ，若未依上開規定繳納裁判費者，原第二審法院應定期間命
    其補正，如不於期間內補正，應以裁定駁回之，亦為同法第
    481條準用第442條第2項所明定。
二、本件上訴人於110年9月27日對於110年9月1日本院109年度重
    勞上字第35號第二審判決提起上訴。查上訴人為70年2月4日
    生（見原審卷一第8頁），其求為確認兩造間僱傭關係存在
    ，及請求定期給付工資之日起至勞動基準法第54條第1項第1
    款規定強制退休年齡65歲止，已逾10年，依照前揭規定及說
    明，應以10年期間工資總額新臺幣（下同）612萬元計算訴
    訟標的價額及金額（51,000×12×10=6,120,000），至就工資
    附帶請求遲延利息部分，不併算其價額，所主張之2項標的
    互相競合，訴訟標的價額應為612萬元，應徵第三審裁判費9
    萬2382元。而確認僱傭關係存在及給付工資之裁判費徵收，
    依勞動事件法第12條第1項規定，暫免徵三分之二即6萬1588
    元（92,382÷3×2=61,588），故上訴人應繳納第三審裁判費3
    萬794元（92,382-61,588=30,794），扣除已繳納之1萬5969
    元，應補繳1萬4825元（30,794－15,969=14,825）。茲命上
    訴人於收受本裁定正本翌日起5日內如數補繳，逾期不補正
    ，即駁回其上訴。
三、爰裁定如主文。　　
中　　華　　民　　國　　110 　年　　12　　月　　3 　　日
                  勞動法庭
                        審判長法  官  蔡和憲
                              法  官  陳  瑜
                              法  官  周群翔
正本係照原本作成。
不得抗告。
中　　華　　民　　國　　110 　年　　12　　月　　3 　　日

                              書記官  秦千瑜